臺灣宜蘭地方法院民事判決　
110年度訴字第145號
聲  請  人
即  原  告  林清富  
            林睿智  
            林毅穎  
            林元章  
            林坤芳  
            林志忠  
共      同
訴訟代理人  高紫庭律師
相  對  人
即追加原告  林招    
            黃貴女（即蕭火亮之繼承人）

            蕭明文（即蕭火亮之繼承人）

            蕭子宸（即蕭火亮之繼承人）

            蕭明祥（即蕭火亮之繼承人）

            蕭子育（即蕭火亮之繼承人）

上列聲請人即原告因塗銷地上權等事件，聲請人聲請命相對人追
加為原告，本院裁定如下：
    主  文
林招、黃貴女、蕭明文、蕭子宸、蕭明祥、蕭子育應於收受本裁
定之日起七日內追加為原告，逾期未追加，視為已一同起訴。
    理  由
一、按訴訟標的對於數人必須合一確定而應共同起訴，如其中一
    人或數人拒絕同為原告而無正當理由者，法院得依原告聲請
    ，以裁定命該未起訴之人於一定期間內追加為原告。逾期未
    追加者，視為已一同起訴。第一項未共同起訴之人所在不明
    ，經原告聲請命為追加，法院認其聲請為正當者，得以裁定
    將該未起訴之人列為原告。民事訴訟法第56條之1第1項、第
    3項本文分別定有明文。又按土地所有人依民法第833條之1
    條規定請求終止地上權或酌定其存續期間，其訴訟標的之法
    律關係，係本於兩造間之地上權契約，對於系爭土地全體土
    地所有人必須合一確定，核其性質應屬固有必要共同訴訟，
    須由系爭土地之共有人全體起訴，其當事人之適格始無欠缺
    。
二、本件聲請人起訴主張坐落宜蘭縣○○鎮○○段000○000地號土地
    （下合稱系爭土地）為聲請人與相對人所共有，並經被告林
    坤源於系爭土地上為地上權設定（下稱系爭地上權），原告
    先位聲明主張系爭地上權登記有無效之原因，而請求塗銷系
    爭地上權，備位聲明則主張系爭地上權存續迄今已近70年，
    且目前已無最初之建築物存在，被告林坤源之使用亦非基於
    當初地上權設定之使用，是原告依民法第833條之1規定請求
    終止系爭地上權等語。
三、查系爭土地為聲請人及相對人林招及被繼承人蕭火亮所共有
    ，而蕭火亮業於民國109年8月18日死亡，其繼承人即相對人
    黃貴女、蕭明文、蕭子宸、蕭明祥、蕭子育尚未就蕭火亮之
    應有部分辦理分割，故應由其等公同共有，有蕭火亮之除戶
    謄本、繼承系統表及相對人戶籍謄本、系爭土地登記謄本在
    卷可稽（見本院卷二第45至55頁、第115至129頁）。聲請人
    依民法第833條之1規定請求終止系爭地上權，係本於原告與
    被告間之地上權契約，須由系爭土地全體共有人一同起訴，
    則聲請人與相對人即有合一確定而應共同起訴之必要，揆諸
    上開規定，聲請人於110年12月21日聲請追加相對人為原告
    ，於法即屬有據。又本院於111年2月9日發函通知相對人就
    聲請人聲請追加其等為原告乙事表示意見，然相對人迄今均
    未陳報同意追加為原告，亦未說明有何正當理由拒絕同為原
    告，有本院送達證書（見本院卷二第93至103頁）在卷可稽
    ，堪認其等無正當理由拒絕同為原告。爰依前揭規定，裁定
    命相對人應於收受本裁定後7日內追加為本件原告，逾期未
    追加者，視為已一同起訴。
四、依民事訴訟法第56條之1第1項，裁定如主文。
中　　華　　民　　國　　111 　年　　3 　　月　　16　　日
                  民事庭審判長法　官  鄭貽馨
　　　　　　　　　　　　　　　法  官  張文愷
　　　　　　　　　　　　　　  法  官  黃淑芳
以上正本係照原本作成。
如不服本裁定應於送達後10日內向本院提出抗告狀，並繳納抗告
費新臺幣1,000元。
中　　華　　民　　國　　111 　年　　3 　　月　　16　　日
                              書記官　廖文瑜